臺灣臺南地方法院刑事判決　　　　　　　 96年度易字第534號
公　訴　人　臺灣臺南地方法院檢察署檢察官
被　　　告　酉○○
　　　　　　　　　（現另案於臺灣臺南監獄臺南分監執行中）
　　　　　　庚○○
前一被告之　黃厚誠律師
選任辯護人
上列被告等因竊盜等案件，經檢察官提起公訴（九十六年度偵字
第三三三四號、第四０六九號），本院判決如下：
    主  文
酉○○攜帶兇器竊盜，累犯，處有期徒刑貳年捌月。又扣案之小
型油壓剪壹把、爬桿繩壹條、長條螺絲陸支均沒收。
庚○○無罪。
    事  實
壹、被告酉○○被訴竊盜附表一編號一至十六所示電纜線有罪部
    分
一、酉○○前於民國（下同）九十四年間，因詐欺案件，經本院
    以九十四年度簡字第一六四０號判決判處有期徒刑五月確定
    ，於九十五年八月二十七日縮刑期滿執行完畢。
二、詎猶不知悔改，竟意圖為自己不法所有，接續基於利用相近
    之時間、地點竊盜之犯意，於九十五年十一月中旬某日起至
    九十六年二月初某日止，趁夜晚十一時至十二時許天色昏暗
    之時機，攜帶客觀上足以對人之生命、身體、安全構成威脅
    ，具有行兇危險性之小型油壓剪（電纜剪）一把，至在附表
    一所示之地點，以長條螺絲插入電線桿外側之孔洞及套上爬
    桿繩，藉以攀爬踩踏登上電線桿，復戴上手套，再持所攜帶
    之油壓剪剪斷電纜線之方式，竊取如附表一所示臺灣電力股
    份有限公司（下簡稱臺電公司）所有供接用戶使用之電纜線
    得手後，再將所竊得之部分電纜線剝除塑膠外皮取出銅線後
    ，先後於九十六年一月二十九日至同年二月二日間，兩度持
    數量不詳之銅線前往庚○○在臺南縣永康市○○街一一一號
    所開設之資源回收站，以每公斤新臺幣（下同）一百六十元
    之價格變賣，兩次分別得款約三、四百元及一千餘元，供己
    花用殆盡。
三、嗣於九十六年二月六日下午四時許，酉○○將所竊得之部分
    電纜線剝除外皮取出之銅線，以車牌號碼ＯＲＬ—六七三號
    機車，再次載往庚○○所開設之前開資源回收站欲販售時，
    為警當場查獲，並自其所騎乘之機車內起出破壞剪、彈簧剪
    各一支、爬桿繩一條及已剝除電纜線外皮之銅線等物，復經
    其同意員警前往其位於臺南縣永康市○○路六四七巷三四之
    五號四樓租屋處執行搜索時，再扣得長條螺絲六支、破壞剪
    及油壓剪各二支、削皮刀一支以及未剝皮電纜線三十七點五
    公斤等物。
四、案經臺南市警察局移送臺灣臺南地方法院檢察署檢察官偵查
    後起訴。
    理  由
壹、程序方面
一、按被告以外之人於審判外之陳述，雖不符前四條之規定，而
    經當事人於審判程序同意作為證據，法院審酌該言詞陳述或
    書面陳述作成時之情況，認為適當者，亦得為證據。當事人
    、代理人或辯護人於法院調查證據時，知有第一百五十九條
    第一項不得為證據之情形，而未於言詞辯論終結前聲明異議
    者，視為有前項之同意，刑事訴訟法第一百五十九條之五定
    有明文。查公訴人所舉之證人丙○○、庚○○、卯○○、寅
    ○○、戊○○○、丑○○、子○○、巳○○、丁○○、未○○、己○○、午○○、甲○○、申○○、辰○○、癸○○、
    辛○○等人於警詢所為之證述，均係屬被告以外之人於審判
    外之陳述，雖未經法定具結程序，然經被告於本院審理時對
    前開證述之證據能力均不爭執，又斟之其等或係臺電公司之
    員工，或係資源回收站之負責人，或係電纜線接用戶之使用
    人，其等警詢所為證述之內容，俱屬其親身經歷所存在之事
    實，且所述內容均係關於電纜線有無遭剪斷、收購電纜線之
    對象及電纜線失竊有無報案之時間或過程，是以，自無可能
    受到其他不正影響而杜撰所成，況其於證述過程全程錄音，
    並未受到任何強暴脅迫等不正當方法要求作不實之證述等情
    ，其中證人丙○○所述亦與偵查中結證內容大致相符，故本
    院審酌其等於警詢所為之陳述，並無不可信之情況，是以，
    依前開法條規定，自得採為證據。
二、次按被告以外之人於偵查中向檢察官所為之陳述，除顯有不
    可信之情況者外，得為證據，刑事訴訟法第一百五十九條之
    一第二項定有明文。查證人丙○○於檢察官偵查中之證述，
    乃經法定具結程序，於供前具結後始為之，足以擔保其證述
    內容之信用性，而無顯不可信之情況，復經被告不爭執其證
    據能力，是以，依前開法條規定，自得採為證據。
貳、得心證之理由
一、訊據被告酉○○對於如附表一所示時間、地點，竊取電纜線
    之事實，於警偵訊及本院審理時均坦承不諱，核與證人即臺
    電公司臺南區營業處員工丙○○於警偵訊及本院審理時證述
    內容相符，並有證人丙○○於偵查中提出臺電公司臺南區營
    業處維護課黃隆基依照現場查訪或接用戶通報遭竊情形而報
    案之臺南縣警察局受理刑事案件報案三聯單、電力線路失竊
    現場調查報告表、接戶線失竊之電線桿編號、位置、失竊電
    纜線之長度等資料各一份可資為憑（第四０六九號偵查卷第
    二二至二五頁），另經證人即如附表一所示電纜線之接用戶
    卯○○、寅○○、戊○○○、丑○○、子○○、巳○○、丁○○、未○○、己○○、午○○、甲○○、申○○、辰○○
    、癸○○、辛○○等人於警詢時證述確有於如附表一所示時
    間遭竊取電纜線之情形，以及證人庚○○於警偵訊證述向被
    告酉○○收購如警卷二十五頁所示之銅線等情明確，此外，
    復有臺電公司臺南區營業處於九十六年六月二十一日以臺南
    字第０九六０六０００八八一號函檢送失竊電纜線之長度等
    資料，以及扣案之如附表三所示之物品、臺南市警察局搜索
    筆錄一紙、扣押物品目錄表二份、證人庚○○所開設之資源
    回收場現場照片、至被告酉○○住處執行搜索之照片、至如
    附表一編號一至十六所示地點現場指認照片共計六十五幀可
    資佐證，足徵被告酉○○所為前開自白應屬事實，而可信採
    ，是以，本件事證已臻明確，被告酉○○竊取如附表一所示
    電纜線之犯行洵堪認定。
二、論罪科刑
  (一)按攜帶兇器竊盜罪，係以行為人攜帶兇器竊盜為其加重條件
    ，此所謂兇器，其種類並無限制，凡客觀上足對人之生命、
    身體、安全構成威脅，具有危險性之兇器均屬之，且祇須行
    竊時攜帶此種具有危險性之兇器為已足，並不以攜帶之初有
    行兇之意圖為必要（最高法院七十九年臺上字第五二五三號
    判例要旨參照）。查本件被告酉○○攜帶小型油壓剪充作竊
    盜工具使用，而該油壓剪係屬金屬製品，且足以剪斷直徑八
    ｍ∕㎡、二十二ｍ∕㎡之ＰＶＣ風雨線（電纜線），客觀上
    係屬足以殺傷人生命、身體之器械，顯為具有危險性之兇器
    至明，是以，依前開說明，仍該當於攜帶兇器竊盜。準此，
    核被告酉○○就如附表一編號一至十六所示犯行，係犯刑法
    第三百二十一條第一項第三款攜帶兇器竊盜罪既遂。
  (二)次按數犯罪行為於同時同地或密切接近之時地實施，各行為
    之獨立性極為薄弱，依一般社會健全觀念，在時間差距上，
    難以強行分開，在刑法評價上，以視為數個舉動之接續施行
    ，合為包括之一行為予以評價，較為合理，則屬接續犯，而
    為包括之一罪（最高法院八十六年度臺上字第三二九五號判
    例要旨參照）。查被告酉○○所犯如附表一編號一至十六所
    示之犯行，乃自九十五年十一月中旬起至九十六年二月初止
    之接續密集時間內，反覆至相近之行竊地點，以相同手法竊
    取材質相同之電纜線，顯見其係本於同一竊盜計畫之單一行
    為決意，而反覆實施同一犯罪構成要件，侵害同一法益，依
    前開說明，應評價為接續犯之包括一罪，論以刑法第三百二
    十一條第一項第三款之加重竊盜罪一罪，是以，公訴人認被
    告酉○○前開犯行應分論併罰，容有誤會，附此敘明。
  (三)第查，被告酉○○有犯罪事實欄所載之前科，此有臺灣高等
    法院被告前案紀錄表及臺灣臺南地方法院檢察署刑案資料查
    註紀錄表各一件在卷可稽，其受有期徒刑執行完畢後五年內
    故意再犯本件有期徒刑以上之罪，應論以累犯，並加重其刑
    。
  (四)爰審酌被告酉○○正值青壯，四肢健全，竟不思憑己勞力賺
    取所需，因貪圖私利，利用深夜無人之際，竊取如附表一所
    示之電纜線後，削除外皮抽取銅線變賣，牟取利益，嚴重損
    害臺電公司對電纜線之管理維護以及供電服務，致使將近二
    十二戶接用戶無法正常使用電力各達一百二十分鐘，臺電公
    司更支出共計三萬一千六百五十元之修復費用，而其於近三
    月內即犯下十六件竊盜案件，嚴重危害社會治安，惡性非輕
    ，復未與被害人臺電公司達成民事上和解，所幸其犯後即坦
    承此部分犯行，態度尚佳，暨考量其等之智識程度、犯罪手
    段、犯罪次數、所生危害等一切情狀，認檢察官對被告酉○○具體求刑三年，猶屬過重，爰量處如主文所示之刑，較為
    相當，又被告犯罪時間雖在九十六年四月二十四日以前，然
    其所犯係屬中華民國九十六年罪犯減刑條例第三條第十五款
    之罪，且受逾有期徒刑一年六月以上刑之宣告，故依同條例
    第三條之規定不予減刑，併此敘明。
  (五)末查，扣案之小型油壓剪一把、爬桿繩一條、長條螺絲六支
    均係被告酉○○所有，供犯本件所用之物，爰依刑法第三十
    八條第一項第二款宣告沒收。至扣案之破壞剪三把、大型油
    壓剪、削皮刀、彈簧剪各一把，雖係被告所有供剝除電纜線
    外皮所用之工具，但無證據證明係供被告竊取本案電纜線所
    用之物，另扣案電纜線剝皮後取出之銅線、未剝皮之電纜線
    等物品，均非被告所有之物品，均與沒收要件有所未合，故
    不為沒收之諭知，附此敘明。
貳、被告酉○○不另為無罪之諭知部分
一、被告酉○○被訴竊取如附表編號十七至二四之電纜線部分
  (一)公訴意旨略以：被告酉○○基於意圖為自己不法所有之犯意
    ，於九十五年十一月中旬某日起至九十六年二月初某日止，
    屢次趁夜晚十一時至十二時許天色昏暗之時機，攜帶客觀上
    足以對人之生命、身體、安全構成威脅，具有行兇危險性之
    小型油壓剪等物，至在附表二所示之地點，以長條螺絲插入
    電線桿外側之孔洞及套上爬桿繩，藉以攀爬踩踏登上電線桿
    ，復戴上手套，持所攜帶之油壓剪剪斷電纜線之方式，竊取
    如附表二所示臺電公司所有供接用戶使用之電纜線得手。嗣
    被告酉○○於九十六年二月六日下午四時許，將所竊得之部
    分電纜線剝除外皮後之銅線，以前開機車，載往同案被告庚○○所開設之前開資源回收站欲販售時，為警當場查獲，因
    而認被告酉○○涉犯刑法第三百二十一條第一項第三款之攜
    帶兇器竊盜罪云云。
  (二)按犯罪事實應依證據認定之，無證據不得認定其犯罪事實；
    不能證明被告犯罪者，應諭知無罪之判決，刑事訴訟法第一
    百五十四條第二項、第三百零一條第一項分別定有明文。又
    按刑事訴訟法第一百六十一條第一項規定檢察官就被告犯罪
    事實，應負舉證責任，並指出證明之方法。對於其所訴之被
    告犯罪事實，應負提出證據及說服之實質舉證責任，倘所提
    出之證據，不足為被告有罪之積極證明，或其闡明之證明方
    法，無從說服法官以形成被告有罪之心證，基於無罪推定之
    原則，自應為被告無罪判決之諭知。而所謂認定犯罪事實之
    證據，係指足以認定被告確有犯罪行為之積極證據而言，如
    未發現相當證據，或證據不足以證明，自不能以推測或擬制
    之方法，以為裁判基礎。再者，刑事訴訟上證明之資料，無
    論其為直接證據或間接證據，均須達於通常一般人均不致於
    有所懷疑，而得確信其為真實之程度，始得據為有罪之認定
    ，若其關於被告是否犯罪之證明未能達此程度，而有合理性
    懷疑之存在，致使無從形成有罪之確信，根據「罪證有疑，
    利於被告」之證據法則，即不得遽為不利被告之認定，其以
    情況證據（即間接證據）斷罪時，尤須基於該證據在直接關
    係上所可證明之他項情況事實，本乎推理作用足以確證被告
    有罪，方為合法，不得徒憑主觀上之推想，將一般經驗上有
    利被告之其他合理情況逕予排除。
  (三)公訴人認被告酉○○涉犯此部分加重竊盜罪嫌，無非以被告
    於警訊時之自白以及證人丙○○於警詢及偵查時之證述為其
    主要論據。然訊之被告於偵查中及本院審理時均否認有此部
    分之加重竊盜犯行，經查：
  1.按刑事訴訟法第一百五十六條第二項規定，被告雖經自白，
    仍應調查其他必要之證據，以察其是否與事實相符。立法目
    的乃欲以補強證據擔保自白之真實性；亦即以補強證據之存
    在，藉之限制自白在證據上之價值。而所謂補強證據，則指
    除該自白本身外，其他足資以證明自白之犯罪事實確具有相
    當程度真實性之證據而言。雖其所補強者，非以事實之全部
    為必要，但亦須因補強證據與自白之相互利用，而足使犯罪
    事實獲得確信者，始足當之；又此所謂應調查其他必要之證
    據者，固不以證明全部犯罪構成要件事實為必要，凡能證明
    該自白事實之真實性之補強證據即足當之。但僅證明被告之
    自白出於任意性者，非即足以證明該自白事實之真實性，蓋
    若僅係證明其自白非出於強暴、脅迫、利誘、詐欺、或其他
    不正之方法所取得，仍屬於自白之範疇，而補強證據則重其
    自白之真實性，必足以證明自白之犯罪確非虛構，擔保其與
    事實相符，方符發現真實之立法意旨，二者之證明力截然有
    別，不容混淆。故僅足以證明被告自白之任意性，而無其他
    補強證據足以證明其真實性時，仍不得遽採為有罪判決之基
    礎（最高法院七十四年度臺覆字第十號、八十八年度臺上字
    第三五七０號判例要旨參照）。
  2.被告酉○○固然於九十六年三月二日警詢時自白有於前揭時
    、地攜帶兇器竊取如附表二所示之電纜線等情，卻於偵查及
    本院審理時堅詞否認犯行，辯稱：係擔憂員警會對其不利而
    自白等語。查證人即臺電公司員工丙○○及承辦員警壬○○
    於本院審理時均證稱九十六年三月二日提訊被告酉○○外出
    進行現場指認過程中，均未對被告酉○○有任何強暴、脅迫
    或其他不正方法之刑求取供之情形，因此，被告酉○○是否
    有受到任何外力影響其自白之真實性，尚有疑義。
  3.又證人即臺電公司員工丙○○固於本院審理時到場證稱：九
    十六年三月二日與被告協同至現場指認前，曾接獲如附表二
    所示電纜線接用戶之申訴電話，且於被告酉○○於九十六年
    二月六日第一次查獲時，曾在車上聽聞被告酉○○親口說出
    曾竊取如附表二所示地點之電纜線，故有整理出相關通報資
    料交與警方參考，於九十六年三月二日當天是由被告酉○○
    依記憶自行帶同警員及證人前往指認，並非依據證人所提供
    之通報資料帶被告酉○○進行指認等語。姑不論被告酉○○
    自白之真實性，先觀之證人丙○○於偵查中提出關於如附表
    二所示地點遭竊之報案資料，其中如附表二編號十八至二十
    四所示之電纜線，係於九十六年三月一日上午八時三十分始
    發現失竊，而經臺電公司臺南區營業處業務課黃耀正向臺南
    縣警察局歸仁分局報案，如附表二編號十七所示之電纜線，
    則係臺電公司臺南區營業處維護課黃隆基於九十六年三月六
    日六時發現失竊，而於翌日即九十六年三月七日向臺南縣警
    察局永康分局報案，此有報案三聯單、電力線路失竊現場調
    查報告表及失竊附圖各二份在卷可按（第四０六九號偵查卷
    第二六至三二頁），倘若係被告酉○○於九十五年十一月中
    旬至九十六年二月初竊取如附表二所示之電纜線，不論臺電
    公司自行查報或接用戶申訴供臺電公司調查，應無遲至九十
    六年三月一日、七日始完成報案之可能，倘若證人丙○○所
    證屬實，則其於九十六年二月六日被告酉○○查獲時，業已
    聽聞被告酉○○供述失竊地點，更可及早整理或查報失竊資
    料，何以遲至九十六年三月一日、六日始完成現場調查並報
    案，顯不合常情，再者，證人丙○○於九十六年二月六日至
    同年三月二日現場指認期間，亦未能提供如附表二所示電纜
    線接用戶之資料，供警察局通知被害人到場製作警詢筆錄，
    同有違常理。
  4.再者，證人即會同被告、證人丙○○於九十六年三月二日進
    行現場指認之員警壬○○於本院審理時亦證述：因被告酉○○於九十六年二月七日查獲，經員警訊問後要解送臺灣臺南
    地方法院檢察署檢察官複訊，於前往地檢署之途中，被告酉
    ○○自行供出尚有部分竊取地點未供出，當時證人丙○○並
    未在場聽聞此部分對話，九十六年三月二日指認當天，員警
    有通知證人丙○○提供部分資料，但因資料有限，故於指認
    當天證人丙○○有撥打電話至失竊地點之服務所調出報案三
    聯單等失竊資料，且事後有為如附表二所示電纜線接用戶之
    被害人製作警詢筆錄等語。然本院遍查全卷均未發現如附表
    二所示電纜線接用戶之被害人警詢筆錄，又對照證人丙○○
    前開證述，兩者對於證人丙○○有無在場聽聞被告酉○○供
    述另有竊取如附表二所示電纜線一情之證述顯有出入，若證
    人丙○○係九十六年三月二日當日始向失竊地點之服務所調
    取報案三聯單，何以能調取九十六年三月七日始就如附表二
    編號十七所示電纜線之報案資料，又被告酉○○若確於九十
    五年十一月中旬至九十六年二月初竊取如附表二所示之電纜
    線，何以失竊地點之服務所遲至九十六年三月一日、六日始
    發現失竊，並進行報案，是以，相互參照證人丙○○、壬○○前開證述互有出入而有相當之瑕疵，另證人丙○○所提出
    之報案資料與被告酉○○所述竊取電纜線之時間有很大之落
    差，復無其他被害人之證述可供參酌，因此，並無相當合理
    之補強證據可資證明被告酉○○於警詢時自白之真實性，不
    能單憑被告酉○○於警詢之自白，即遽認其確有此部分加重
    竊盜之犯行。
二、被告酉○○被訴妨害公用事業罪部分
  (一)公訴意旨略以：被告酉○○竊取如附表一、二所示之電纜線
    ，造成不特定公用電線接戶用電受到妨害，因而認被告酉○○涉犯刑法第一百八十八條之妨害公用事業罪嫌云云。
  (二)公訴人認被告酉○○涉犯本件妨害公用事業罪嫌，無非以證
    人丙○○於警訊及偵查時之證述為其主要論據。然訊之被告
    於本院審理時否認有何妨害公用事業之犯意，並辯稱均係尋
    找地點偏僻、接戶線較少之電纜線竊取等語，經查：
  1.按刑法第一百八十八條之妨害公用事業罪，以妨害鐵路、郵
    務、電報、電話，或供公眾之用水、電氣、煤氣事業為要件
    ，此所稱之妨害，指以不當方法妨礙、侵害其正常狀態之行
    為而言；考其立法目的，係為保障公眾使用上開列舉公用事
    業之利益而設，用以維護公共之安全，故於刑法公共危險罪
    章立此規定。從而其妨害行為，必足以危害不特定或特定多
    數之公眾使用上揭公用事業利益，始足當之，倘未達此程度
    而僅妨害特定少數人，除另該當其他犯罪構成要件，應依他
    罪論處外，尚難成立本罪（最高法院八十八年度臺上字第六
    八三一號判例要旨參照）。
  2.查被告酉○○有無竊取如附表二所示之電纜線一節，並無相
    當證據足令本院形成有罪心證，已見前述，是以，被告酉○○是否因竊取如附表二所示電纜線而妨害公用事業，已然存
    疑，況據本院依職權向臺電公司函詢結果，被告酉○○所竊
    取如附表一編號一至十六所示之電纜線，僅影響二十二戶供
    電戶，平均造成每戶約停電一百二十分鐘，臺電公司共計支
    出三萬一千六百五十元之修復費用及每戶約花費九十分鐘之
    修復時間，若包含如附表二所示之電纜線，亦僅影響三十二
    戶供電戶，支出共計五萬三千三百元之修復費用等情，此有
    臺電公司臺南區營業處九十六年六月二十一日臺南字第０九
    六０六０００八八一號函在卷可稽，足徵被告酉○○竊取如
    附表一所示之電纜線，只造成少數供電戶停電之結果，尚未
    達危害不特定或特定多數公眾使用臺電公司供電系統之利益
    ，揆之前開判例要旨，被告酉○○所為應與刑法第一百八十
    八條之構成要件有間，而無法構成該罪。
三、綜上所述，公訴人認被告酉○○涉嫌竊取如附表二所示之電
    纜線及犯刑法第一百八十八條妨害公用事業罪嫌所憑之證據
    資料，經本院調查證據結果，並不能令本院形成被告有罪之
    心證，復查無其他積極證據可資證明被告確有公訴人所指之
    前開犯行，則按犯罪事實應以證據為其認定基礎，如積極證
    據不足以證明被告犯罪，而依調查所得資料，在一般生活經
    驗上尚非不得另為其他有利被告之推定，因此，基於無罪推
    定之原則，本應為被告等人無罪之諭知，惟公訴人所指被告
    酉○○竊取如附表二所示電纜線部分，若成罪，應與前開論
    罪科刑部分係屬本於同一接續犯意之實質上一罪，另被告酉
    ○○被訴妨害公用事業罪部分亦與前開論罪科刑部分係屬一
    行為觸犯數罪名想像競合之裁判上一罪關係，是以，均不另
    為無罪之諭知。
參、被告庚○○被訴二次故買贓物無罪部分
一、公訴意旨略以：被告庚○○在同案被告酉○○未能交代電線
    來源，又無法提供任何身分證件以供核對、登記資料情況下
    ，明知同案被告酉○○持往販售之電纜線係來路不明之贓物
    ，仍不違本意，於九十六年一月二十九日至同年二月二日，
    ，在臺南縣永康市○○街一一一號被告庚○○所開設之資源
    回收站，以每公斤一百六十元之價格，故買同案被告酉○○
    所竊之電纜線，因而認被告庚○○涉犯刑法第三百四十九條
    第二項之故買贓物罪嫌云云。
二、按證人、鑑定人依法應具結而未具結者，其證言或鑑定意見
    ，不得作為證據；又被告以外之人於審判外之言詞或書面陳
    述，除法律有規定者外，不得作為證據，刑事訴訟法第一百
    五十八條之三、第一百五十九條第一項分別定有明文。查證
    人即同案被告酉○○於警詢及偵查未經具結所為之供述，係
    屬被告以外之人於審判之外之言詞陳述，而其證述前後，未
    經法定具結程序，復未經被告庚○○或其選任之辯護人行使
    詰問權，亦無其他法定除外得以回復證據能力規定之適用，
    因此，前開證人即同案被告酉○○於警詢及偵查中未經具結
    所為之證述，依前開法條規定，無證據能力，先予敘明。
三、公訴人認被告庚○○涉犯本件故買贓物罪嫌，無非以證人丙○○、酉○○於警訊及偵查時之證述為其主要論據。然訊之
    被告於本院審理時否認有何故買贓物之犯行，並辯稱不知被
    告酉○○所出售之電纜線係屬贓物等語，經查：
  1.證人即同案被告酉○○於本院審理時證稱：確曾於九十六年
    二月二日前，兩度將所竊得數量、重量不詳之電纜線持往被
    告庚○○所開設之資源回收站，以每公斤一百六十元出售，
    第一次變賣所得三、四百元、第二次一千餘元，二次販售之
    物品均只有電纜線，無摻雜其他物品，電纜線均是整條捲起
    來的，樣式粗細大致與警卷第二十五頁之照片所示，另有部
    分較細的電纜線，販售過程中被告庚○○未詢問電纜線之來
    源，未要求提出身分資料、留下聯絡電話或填載資料，亦未
    告知被告庚○○電纜線係竊得者，被告庚○○收購價格與其
    他資源回收站之價格大致相同，頂多價差五至十元，將電纜
    線秤重後等語。惟按刑法第三百四十九條第二項故買贓物罪
    ，係以行為人明知為贓物而有償取得贓物之所有權始足成立
    （最高法院八十三年度臺上字第十七號、第二六四四號判決
    要旨參照），換言之，縱證人酉○○所證被告庚○○未詢問
    電纜線來源，或要求提出身分資料或聯絡資料等情屬實，並
    無法證明被告庚○○明知證人酉○○所出售之電纜線係屬贓
    物而有故買之主觀犯意。
  2.況參以證人丙○○於本院審理時證述：九十六年二月六日查
    獲被告酉○○前，曾以臺電公司查贓人員之身分至被告庚○○開設之資源回收站查贓時，有發現一包銅線，係臺電公司
    所有之電纜線剝除外部黑色塑膠皮後取出者，銅線上已無臺
    電公司之商標，亦即警卷第二十五頁所拍攝之照片所示，故
    告知被告庚○○因要查訪人犯，請將這包銅線保留起來，如
    有再看見出售銅線之人出現請通知警方，其後，被告庚○○
    有提供錄影機所拍攝被告酉○○所騎乘之機車車牌號碼供警
    方追查，嗣證人丙○○於九十六年二月六日偕同警方前往被
    告庚○○開設之資源回收站要取走前開銅線時，恰巧被告酉
    ○○騎乘被告庚○○所提供車牌號碼之機車，再度前來資源
    回收站出售電纜線，並經被告庚○○指認而當場查獲等語，
    足徵被告庚○○向被告酉○○所收購之銅線，其上並無任何
    臺電公司之商標，無法確知係屬何人所有，而不能推論被告
    庚○○明知收購之電纜線係屬贓物，再輔以被告庚○○配合
    證人丙○○之要求將銅線保留，並提供被告酉○○之機車車
    牌號碼以供警方追查一情，若被告庚○○在證人丙○○告知
    前已明知收購之物品係屬贓物，面對證人丙○○之詢問虛偽
    應付後，迅速處理掉贓物即可，何需積極提供資料予警方追
    查人犯，益證被告庚○○向被告酉○○買受電纜線剝皮後取
    出之銅線時，並不知銅線係屬贓物至明。
四、綜上所述，公訴人認被告庚○○涉犯故買贓物罪嫌所憑之證
    據資料，經本院調查證據結果，並不能證明被告庚○○有故
    買贓物犯行之主觀犯意，此外，復無其他積極證據可資證明
    被告確有公訴人所指犯行，則按犯罪事實應以證據為其認定
    基礎，如積極證據不足以證明被告庚○○犯罪，而依調查所
    得資料，在一般生活經驗上尚非不得另為其他有利被告之推
    定，本於罪疑惟輕法則，即應依法為無罪判決之諭知。
據上論斷，應依刑事訴訟法第二百九十九條第一項前段、第三百
零一條第一項，刑法第三百二十一條第一項第三款、第四十七條
第一項、第三十八條第一項第二款，判決如主文。
本案經檢察官乙○到庭執行職務。
中　　華　　民　　國　　96　　年　　8 　　月　　1 　　日
                刑事庭第四庭    審判長法  官  陳志成
                                      法  官  楊佳祥
                                      法  官  黃欣怡
以上正本證明與原本無異。
如不服本判決應於收受本判決後10日內向本院提出上訴書狀，並
應敘述具體理由。如未敘述上訴理由者，應於上訴期間屆滿後20
日內向本院補提理由書狀（均須按他造當事人之人數附繕本）「
切勿逕送上級法院」。
　　　　　　　　　　　　　　　　　    書記官  陳怡吟
中　　華　　民　　國　　96　　年　　8 　　月　　1 　　日
附表一：被告酉○○竊取臺電公司所有電纜線之明細
┌─┬───────┬─────────┬─────────┬─────────┬───────┐
│編│犯罪時間　　　│ 犯罪地點　　     │      竊盜物品    │  被害人          │備        註  │
│號│              │                  │  （新臺幣：元）  │（接用戶）        │              │
├─┼───────┼─────────┼─────────┼─────────┼───────┤
│1 │95年12月間或96│臺南縣永康市西野  │8ｍ∕㎡PVC風雨電纜│臺電公司【接用戶李│警(二)p15-16    │
│  │年1月初某日   │高幹47右C1        │線合計為36公尺    │劉金看（電錶號碼：│警(二)p23-24    │
│  │              │（起訴書編號4）   │                  │00-00-0000-00- 0  │警(一)p22附件二 │
│  │              │                  │                  │）、巳○○（電錶號│              │
│  │              │                  │                  │碼：00-00-0000-0 0│              │
│  │              │                  │                  │）】              │              │
├─┼───────┼─────────┼─────────┼─────────┼───────┤
│2 │95年12月間某日│臺南縣永康市後仁  │8ｍ∕㎡PVC風雨電纜│臺電公司【接用戶陳│警(二)p13-14、  │
│  │              │高幹109右11右3    │線48公尺。        │春南（電錶號碼：  │    p37-38    │
│  │              │（起訴書編號14）  │                  │00-0000-00）辰○○│警(一)p22附件二 │
│  │              │                  │                  │（電錶號碼：10-3  │              │
│  │              │                  │                  │0-0000-00-0）】   │              │
├─┼───────┼─────────┼─────────┼─────────┼───────┤
│3 │96年1月間     │臺南縣永康市宜立  │8ｍ∕㎡PVC風雨電纜│臺電公司【接用戶陳│警(二)p19-20    │
│  │              │高幹42右4         │線63公尺          │信男（電錶號碼：  │警(一)p22附件二 │
│  │              │（起訴書編號11）  │                  │00-0000-00）、鄭萬│              │
│  │              │                  │                  │得（電錶號碼：3-32│              │
│  │              │                  │                  │10-01）】         │              │
│  │              │                  │                  │                  │              │
├─┼───────┼─────────┼─────────┼─────────┼───────┤
│4 │96年1月間     │臺南縣永康市後仁  │22ｍ∕㎡PVC風雨電 │臺電公司【接用戶陳│警(二)p11-12、  │
│  │              │高幹109右16左9    │纜線27公尺。      │李時（電錶號碼：10│     21-22    │
│  │              │（起訴書編號16）  │                  │-00-0000-00-0）、 │警(一)p22附件二 │
│  │              │                  │                  │卯○○（電錶號碼：│              │
│  │              │                  │                  │00-00-0000000-00-0│              │
│  │              │                  │                  │ ）】             │              │
├─┼───────┼─────────┼─────────┼─────────┼───────┤
│5 │96年1月底     │臺南縣永康市西野  │8ｍ∕㎡PVC風雨電纜│臺電公司【接用戶王│警(二)p33-34    │
│  │              │高幹23            │線81公尺          │溪文（電錶號碼：37│警(一)p22附件二 │
│  │              │（起訴書編號8）   │                  │-3141-7）】       │              │
├─┼───────┼─────────┼─────────┼─────────┼───────┤
│6 │96年1月底     │臺南縣永康市王行  │8ｍ∕㎡PVC風雨電纜│臺電公司【接用戶林│警(二)p41-42    │
│  │              │高幹82左13C1      │27公尺            │瑞珍（電錶號碼：37│警(一)p22附件二 │
│  │              │（起訴書編號10）  │                  │-2562-21）】      │              │
│  │              │                  │                  │                  │              │
├─┼───────┼─────────┼─────────┼─────────┼───────┤
│7 │96年1月底     │臺南縣永康市後仁  │8ｍ∕㎡PVC風雨電纜│臺電公司【接用戶郭│警(二)p39-40    │
│  │              │高幹119左24       │線36公尺          │銀南（電錶號碼：37│警(一)p22附件二 │
│  │              │（起訴書編號12）  │                  │-1136-39）】      │              │
├─┼───────┼─────────┼─────────┼─────────┼───────┤
│8 │96年2月初某日 │臺南縣永康市王行  │8ｍ∕㎡PVC風雨電纜│臺電公司【接用戶不│警(一)p22附件二 │
│  │              │高幹110左9C2      │線27公尺          │詳】              │              │
│  │              │（起訴書編號1）   │                  │                  │              │
├─┼───────┼─────────┼─────────┼─────────┼───────┤
│9 │96年2月初某日 │臺南縣永康市西野  │8ｍ∕㎡PVC風雨電纜│臺電公司【接用戶李│警(二)p25-26    │
│  │              │高幹47右7         │線42公尺          │雲雄（電錶號碼：10│警(一)p22附件二 │
│  │              │（起訴書編號3）   │                  │-00-0000-00）、林 │              │
│  │              │                  │                  │金柱（電錶號碼10-3│              │
│  │              │                  │                  │0-0000-00）】     │              │
├─┼───────┼─────────┼─────────┼─────────┼───────┤
│10│95年11月中旬  │臺南縣永康市西野  │8ｍ∕㎡PVC風雨電纜│臺電公司【接用戶不│警(一)p22附件二 │
│  │至96年2月間   │高幹47右6         │線69公尺          │詳】              │              │
│  │某日          │（起訴書編號2）   │                  │                  │              │
├─┼───────┼─────────┼─────────┼─────────┼───────┤
│11│95年11月中旬  │臺南縣永康市西野  │8ｍ∕㎡PVC風雨電纜│臺電公司【接用    │警(二)p31-32    │
│  │至96年2月間   │高幹39            │線75公尺          │戶午○○（電錶號碼│警(一)p22附件二 │
│  │某日          │（起訴書編號5）   │                  │：00-00-0000-00） │              │
├─┼───────┼─────────┼─────────┼─────────┼───────┤
│12│95年11月中旬  │臺南縣永康市西野  │8ｍ∕㎡PVC風雨電纜│臺電公司【接用戶董│警(二)p27-28    │
│  │至96年2月間   │高幹37右4         │線75公尺          │基福（電錶號碼：37│警(一)p22附件二 │
│  │某日          │（起訴書編號6）   │                  │-3141-38】        │              │
├─┼───────┼─────────┼─────────┼─────────┼───────┤
│13│95年11月中旬  │臺南縣永康市西野  │8ｍ∕㎡PVC風雨電纜│臺電公司【接用戶不│警(一)p22附件二 │
│  │至96年2月間   │高幹30            │線57公尺          │詳】              │              │
│  │某日          │（起訴書編號7）   │                  │                  │              │
├─┼───────┼─────────┼─────────┼─────────┼───────┤
│  │95年11月中旬  │臺南縣永康市西野高│8ｍ∕㎡PVC風雨電纜│臺電公司【接用戶不│警(一)p22附件二 │
│14│至96年2月間   │幹21              │線27公尺          │詳】              │              │
│  │某日          │（起訴書編號9）   │                  │                  │              │
├─┼───────┼─────────┼─────────┼─────────┼───────┤
│15│95年11月中旬  │臺南縣永康市後仁  │8ｍ∕㎡PVC風雨電纜│臺電公司【接用戶不│警(一)p22附件二 │
│  │至96年2月間   │高幹119左26       │線57公尺          │詳】              │              │
│  │某日          │（起訴書編號13）  │                  │                  │              │
├─┼───────┼─────────┼─────────┼─────────┼───────┤
│16│95年11月中旬  │臺南縣永康市後仁  │22ｍ∕㎡PVC風雨電 │臺電公司【接用戶不│警(一)p22附件二 │
│  │至96年2月間   │高幹109右11右5    │纜線42公尺        │詳】              │              │
│  │某日          │（起訴書編號15）  │                  │                  │              │
│  │              │                  │                  │                  │              │
└─┴───────┴─────────┴─────────┴─────────┴───────┘
 附表二：被告酉○○被訴竊取起訴書附表編號17-27部分。
┌───┬──────────────────────────┬───┐
│編號  │   所  竊  電  線  之  電  桿  及  電  線  編  號   │長度  │
├───┼──────────────────────────┼───┤
│ 17   │臺南縣仁德鄉大廟高幹42右11                          │60公尺│
├───┼──────────────────────────┼───┤
│ 18   │臺南縣歸仁鄉大埔高幹33左19右4C1                     │45公尺│
├───┼──────────────────────────┼───┤
│ 19   │臺南縣歸仁鄉大埔高幹33左19右4C3                     │135公 │
│      │                                                    │尺    │
├───┼──────────────────────────┼───┤
│ 20   │臺南縣歸仁鄉大埔高幹33左8-1左3                      │40公尺│
├───┼──────────────────────────┼───┤
│ 21   │臺南縣歸仁鄉大埔高幹33左6                           │40公尺│
├───┼──────────────────────────┼───┤
│ 22   │臺南縣歸仁鄉大埔高幹40右7                           │60公尺│
├───┼──────────────────────────┼───┤
│ 23   │臺南縣歸仁鄉大埔高幹28左13右12右1                   │40公尺│
├───┼──────────────────────────┼───┤
│ 24   │臺南縣歸仁鄉大埔高幹28左13右12右3                   │45公尺│
└───┴──────────────────────────┴───┘
 附表三：扣案物品
┌─┬──────────┬─────────┬───────────┐
│  │扣   案   物   品   │扣案處所          │備                  註│
├─┼──────────┼─────────┼───────────┤
│1 │長條螺絲（爬桿器）  │酉○○租屋處所（臺│臺灣臺南地方法院檢察署│
│  │六支                │南縣永康市○○路六│九十六年度偵字第四０六│
│  │                    │四七巷三四－五號四│九號卷附扣押物品清單  │
│  │                    │樓）　            │                      │
├─┼──────────┼─────────┼───────────┤
│2 │破壞剪二支（大小各一│同上              │同上                  │
│  │支）                │                  │                      │
├─┼──────────┼─────────┼───────────┤
│3 │油壓剪二支（大小各一│同上              │同上                  │
│  │支）                │                  │                      │
├─┼──────────┼─────────┼───────────┤
│4 │削皮刀一支          │同上              │同上                  │
├─┼──────────┼─────────┼───────────┤
│5 │未剝皮之電纜線三十七│同上              │同上                  │
│  │點五公斤            │                  │                      │
├─┼──────────┼─────────┼───────────┤
│6 │彈簧剪一支          │酉○○所騎乘之重型│                      │
│  │                    │機車（車牌號碼：Ｏ│                      │
│  │                    │ＲＬ－六七三號）  │                      │
├─┼──────────┼─────────┼───────────┤
│7 │小型破壞剪          │同上              │同上                  │
│  │                    │                  │                      │
├─┼──────────┼─────────┼───────────┤
│8 │爬桿繩一條          │同上              │同上                  │
│  │                    │                  │                      │
├─┼──────────┼─────────┼───────────┤
│9 │已剝皮之電纜線十五公│                  │同上                  │
│  │斤                  │                  │                      │
└─┴──────────┴─────────┴───────────┘
附錄本案論罪科刑條文
中華民國刑法第321條
（加重竊盜罪）
犯竊盜罪而有左列情形之一者，處 6 月以上、 5 年以下有期徒
刑：
一  於夜間侵入住宅或有人居住之建築物、船艦或隱匿其內而犯
    之者。
二  毀越門扇、牆垣或其他安全設備而犯之者。
三  攜帶兇器而犯之者。
四  結夥三人以上而犯之者。
五  乘火災、水災或其他災害之際而犯之者。
六  在車站或埠頭而犯之者。
前項之未遂犯罰之。
